臺灣新北地方法院民事裁定
111年度聲字第100號
聲  請  人
即  原  告  醫療財團法人徐元智先生醫藥基金會亞東紀念醫院

法定代理人  邱冠明  

                      住新北市○○區○○○路0段00號（帳款組）
代  理  人  蕭世光律師
            章修璇律師
相  對  人
即  被  告  林秀娟  
                      (現在新北市○○區○○○路0段00號7G病房)
關  係  人
即  被  告  王建智  

上列當事人間請求給付醫療費用事件，聲請人聲請為相對人選任
特別代理人，本院裁定如下：
    主  文
選任王建智（男、民國00年0月00日生、身分證統一編號：Z0000
00000）於本院110年度訴字第2792號給付醫療費用事件，為相對
人即被告林秀娟之特別代理人。
    理  由
一、按對於無訴訟能力人為訴訟行為，因其無法定代理人或其法
    定代理人不能行代理權，恐致久延而受損害者，得聲請受訴
    法院之審判長，選任特別代理人。民事訴訟法第51條第1項
    定有明文。
二、經查：聲請人主張兩造間本院110年度訴字第2792號請求給
    付醫療費用事件，相對人對訴訟之理解能力可能有欠缺或無
    訴訟能力，因其無法定代理人，為免本件訴訟久延，爰依民
    事訴訟法第51條第1項規定，聲請選任相對人之配偶王建智
    為相對人之特別代理人等情，有相對人及王建智之戶籍謄本
    、相對人之111年1月14日診斷證明書影本1紙為證（見本院1
    10年度訴字第2792號卷第51、67）。又本院依原告之聲請，
    囑託亞東紀念醫院對相對人進行精神鑑定結果：相對人有氣
    切，現無法自主移動手腳，無法講出超過1、2個字的較長句
    子，所有飲食、便溺、清潔、服藥等都需他人協助，臨床診
    斷為缺氧性腦病變及兩側腦梗塞，其整體認知功能有顯著退
    化（MMSE分數為零），現領有第一類極重度身心障礙手冊，
    推定相對人已達不能為意思表示或受意思表示或不能辨識其
    意思表示效果之情形，有亞東紀念醫院111年4月18日精神鑑
    定報告書1件在卷可憑（見本院110年度訴字第2792號卷第13
    9至143頁），足認相對人確為無訴訟能力人。而相對人並無
    受監護宣告或輔助宣告，有本院家事法庭111年5月18日新北
    院賢家科字第0657號函1紙存卷足佐（本院卷第23頁），是
    以相對人為無訴訟能力人且有為本件訴訟之必要，惟無法定
    代理人可代為訴訟行為，自有為其選任特別代理人之必要。
    本院審酌王建智為相對人之配偶，誼屬至親，關係密切，且
    曾向本院表達願意擔任相對人之特別代理人，有本院公務電
    話紀錄1 紙在卷可參（見本院卷第19頁），是聲請人聲請選
    任王建智擔任相對人之特別代理人，核屬適當，應予准許。
三、末按訴訟程序進行中所為之裁定，除別有規定外，不得抗告
    ，民事訴訟法第483條定有明文。又選任特別代理人之裁定
    及駁回選任特別代理人聲請之裁定，倘係於訴訟程序進行中
    所為者，均不得抗告，僅於訴訟繫屬前所為者，始得為抗告
    （最高法院87年度台抗字第670號裁定、88年度第9次民事庭
    會議決議見解參照）。本件選任特別代理人之裁定，核屬訴
    訟程序進行中所為之裁定，依照上開說明，自屬不得抗告之
    裁定，附此敘明。 
四、爰裁定如主文。
中　　華　　民　　國　　111 　年　　6 　　月　　23　　日
                民事第四庭  法　官　張筱琪
本件正本證明與原本無異。
本裁定不得抗告。　　　　　　　　　
中　　華　　民　　國　　111 　年　　6 　　月　　23　　日
                            書記官　楊振宗